utilities/dictionaries/ltg_LTG-Latgalian.aff
#SFX I  ibēt  yb     ibēt  is:3xtt0  #III p vsk
#SFX I  ēt    im     ibēt  is:1dtt0  #I p dsk
#SFX I  ēt    it     ibēt  is:2dtt0  #II p dsk        ????
#SFX I  ibēt  ybātu  ibēt  is:0dttv   #vielejum izt.
#SFX I  ibēt  ybūt   ibēt  is:0xtta  #Atst.i.tag
#SFX I  icēt  ycu    icēt  is:1vtt0  #ticēt - tycu
#SFX I  ēt    i      icēt  is:2vtt0  #II p vsk
#SFX I  ēt    0      icēt  is:3xtt0  #III p vsk
#SFX I  ēt    im     icēt  is:1dtt0  #I p dsk
#SFX I  ēt    it     icēt  is:2dtt0  #II p dsk, pav.
#SFX I  icēt  ycātu  icēt  is:0dttv   #vielejum izt.
#SFX I  icēt  ycūt   icēt  is:0xtta  #Atst.i.tag
#SFX I  ēdēt  iežu   ēdēt  is:1vtt0  #sēdēt - siežu
#SFX I  ēdēt  iedi   ēdēt  is:2vtt0  #II p vsk
#SFX I  ēt    0      ēdēt  is:3xtt0  #III p vsk
#SFX I  ēt    im     ēdēt  is:1dtt0  #I p dsk
#SFX I  ēt    it     ēdēt  is:2dtt0  #II p dsk
#SFX I  ēdēt  ādātu  ēdēt  is:0dttv   #vielejum izt.
#SFX I  ēdēt  iežūt  ēdēt  is:0xtta  #Atst.i.tag
#SFX I  edzēt adzu   edzēt  is:1vtt0  #redzēt - radzu
#SFX I  ēt    i      edzēt  is:2vtt0  #II p vsk
#SFX I  ēt    0      edzēt  is:3xtt0  #III p vsk
#SFX I  ēt    im     edzēt  is:1dtt0  #I p dsk
#SFX I  ēt    it     edzēt  is:2dtt0  #II p dsk
#SFX I  edzēt  adzātu edzēt  is:0dttv   #vielejum izt.
#SFX I  edzēt  adzūt  edzēt  is:0xtta  #Atst.i.tag
#SFX I  lēt   ļu    lēt  is:1vtt0  #gulēt - guļu
#SFX I  lēt   i     lēt  is:2vtt0  #II p vsk
#SFX I  ēt    ļ     lēt  is:3xtt0  #III p vsk
#SFX I  ēt    im    lēt  is:1dtt0  #I p dsk
#SFX I  ēt    it    lēt  is:2dtt0  #II p dsk
#SFX I  ēt    ātu   lēt  is:0dttv   #vielejum izt.
#SFX I  lēt   ļūt   lēt  is:0xtta  #Atst.i.tag
#SFX I  inēt  ynu    inēt  is:1vtt0  #minēt - mynu
#SFX I  inēt  i      inēt  is:2vtt0  #II p vsk
#SFX I  ēt    0      inēt  is:3xtt0  #III p vsk
#SFX I  ēt    im     inēt  is:1dtt0  #I p dsk
#SFX I  ēt    it     inēt  is:2dtt0  #II p dsk
#SFX I  inēt  ynātu  inēt  is:0dttv   #vielejum izt.
#SFX I  inēt  ynūt   inēt  is:0xtta  #Atst.i.tag
#SFX I  duot žu   duot  is:1vtt0  #dzīduot - dzīžu, rauduot - raužu
#SFX I  uot  i    duot  is:2vtt0  #II p vsk
#SFX I  uot  0    duot  is:3xtt0  #III p vsk
#SFX I  duot žom  duot  is:1dtt0  #I p dsk
#SFX I  duot žot  duot  is:2dtt0  #II p dsk
#SFX I  uot  it   duot  is:2dttp   #pav
#SFX I  0    u    duot  is:0dttv   #vielejum izt.
#SFX I  uot  ūt   duot  is:0xtta  #Atst.i.tag
#SFX I  uot  u   nuot  is:1vtt0  #zynuot - zynu
#SFX I  uot  i   nuot  is:2vtt0  #II p vsk
#SFX I  uot  a   nuot  is:3xtt0  #III p vsk
#SFX I  uot  om  nuot  is:1dtt0  #I p dsk
#SFX I  uot  ot  nuot  is:2dtt0  #II p dsk
#SFX I  uot  it  nuot  is:2dttp   #pav
#SFX I  0    u   nuot  is:0dttv   #vielejum izt.
#SFX I  uot  ūt  nuot  is:0xtta  #Atst.i.tag
#muocēt
#derēt
#tecēt
#2011-08-05
# nav 3 vuordu - skot lejī
#2010-09-27
#2011-11-14
#afiksi nav optimizeiti uz atsakuortuošonu
SFX I Y 206
SFX I  0    u  eit  is:0dttv     #vielejuma izt. golūtnei -eit
SFX I  eit  u   [^cdlnrst]eit  is:1vtt0 #
SFX I  eit  i   [^cdlnrst]eit  is:2vtt0
SFX I  eit  a   [^cdlnrst]eit  is:3xtt0
SFX I  eit  om  [^cdlnrst]eit  is:1dtt0
SFX I  eit  ot  [^cdlnrst]eit  is:2dtt0
SFX I  eit  it  [^cdlnrst]eit  is:2dttp
SFX I  eit  ūt  [^cdlnrst]eit  is:0xtta
SFX I  aseit  osu   aseit  is:1vtt0  #praseit - prosu
SFX I  aseit  osi   aseit  is:2vtt0
SFX I  aseit  osa   aseit  is:3xtt0
SFX I  aseit  osom  aseit  is:1dtt0
SFX I  aseit  osot  aseit  is:2dtt0
SFX I  aseit  osit  aseit  is:2dttp
SFX I  aseit  osūt  aseit  is:0xtta
SFX I  eit  u  [^a]seit  is:1vtt0  # maiseit, taiseit, kaiseit, klauseit
SFX I  eit  i  [^a]seit  is:2vtt0
SFX I  eit  a  [^a]seit  is:3xtt0
SFX I  eit  om [^a]seit  is:1dtt0
SFX I  eit  ot [^a]seit  is:2dtt0
SFX I  eit  it [^a]seit  is:2dttp
SFX I  eit  ūt [^a]seit  is:0xtta
SFX I  ceit  ku  [^a]ceit  is:1vtt0  #   slauceit - slauku
SFX I  ceit  ki  [^a]ceit  is:2vtt0
SFX I  ceit  ka  [^a]ceit  is:3xtt0
SFX I  ceit  kom [^a]ceit  is:1dtt0
SFX I  ceit  kot [^a]ceit  is:2dtt0
SFX I  ceit  kit [^a]ceit  is:2dttp
SFX I  ceit  kūt [^a]ceit  is:0xtta
SFX I  aceit  oku   aceit  is:1vtt0  #    saceit - soku
SFX I  aceit  oki   aceit  is:2vtt0
SFX I  aceit  oka   aceit  is:3xtt0
SFX I  aceit  okom  aceit  is:1dtt0
SFX I  aceit  okot  aceit  is:2dtt0
SFX I  aceit  okit  aceit  is:2dttp
SFX I  aceit  okūt  aceit  is:0xtta
SFX I  adeit  odu   adeit  is:1vtt0  #    badeit - bodu
SFX I  adeit  odi   adeit  is:2vtt0
SFX I  adeit  oda   adeit  is:3xtt0
SFX I  adeit  odom  adeit  is:1dtt0
SFX I  adeit  odot  adeit  is:2dtt0
SFX I  adeit  odit  adeit  is:2dttp
SFX I  adeit  odūt  adeit  is:0xtta
SFX I  ardeit  ordu   ardeit  is:1vtt0  #  spardeit - spuordu
SFX I  ardeit  ordi   ardeit  is:2vtt0
SFX I  ardeit  orda   ardeit  is:3xtt0
SFX I  ardeit  ordom  ardeit  is:1dtt0
SFX I  ardeit  ordot  ardeit  is:2dtt0
SFX I  ardeit  ordit  ardeit  is:2dttp
SFX I  ardeit  ordūt  ardeit  is:0xtta
SFX I  irdeit  yrdu   irdeit  is:1vtt0  #  dzirdeit - dzyrdu
SFX I  irdeit  yrdi   irdeit  is:2vtt0
SFX I  irdeit  yrda   irdeit  is:3xtt0
SFX I  irdeit  yrdom  irdeit  is:1dtt0
SFX I  irdeit  yrdot  irdeit  is:2dtt0
SFX I  irdeit  yrdit  irdeit  is:2dttp
SFX I  irdeit  yrdūt  irdeit  is:0xtta
SFX I  eit  u    [^ai]rdeit  is:1vtt0  #   uordeit - uordu
SFX I  eit  i    [^ai]rdeit  is:2vtt0
SFX I  eit  a    [^ai]rdeit  is:3xtt0
SFX I  eit  om   [^ai]rdeit  is:1dtt0
SFX I  eit  ot   [^ai]rdeit  is:2dtt0
SFX I  eit  it   [^ai]rdeit  is:2dttp
SFX I  eit  ūt   [^ai]rdeit  is:0xtta
SFX I  aļdeit  oldu   aļdeit  is:1vtt0  #  gaļdeit - goldu
SFX I  aļdeit  oldi   aļdeit  is:2vtt0
SFX I  aļdeit  olda   aļdeit  is:3xtt0
SFX I  aļdeit  oldom  aļdeit  is:1dtt0
SFX I  aļdeit  oldot  aļdeit  is:2dtt0
SFX I  aļdeit  oldit  aļdeit  is:2dttp
SFX I  aļdeit  oldūt  aļdeit  is:0xtta
SFX I  iļdeit  yldu   iļdeit  is:1vtt0  #   siļdeit - syldu
SFX I  iļdeit  yldi   iļdeit  is:2vtt0
SFX I  iļdeit  ylda   iļdeit  is:3xtt0
SFX I  iļdeit  yldom  iļdeit  is:1dtt0
SFX I  iļdeit  yldot  iļdeit  is:2dtt0
SFX I  iļdeit  yldit  iļdeit  is:2dttp
SFX I  iļdeit  yldūt  iļdeit  is:0xtta
SFX I  ļdeit   ldu  [^ai]ļdeit  is:1vtt0  #  guļdeit - guldu
SFX I  ļdeit   ldi  [^ai]ļdeit  is:2vtt0
SFX I  ļdeit   lda  [^ai]ļdeit  is:3xtt0
SFX I  ļdeit   ldom [^ai]ļdeit  is:1dtt0
SFX I  ļdeit   ldot [^ai]ļdeit  is:2dtt0
SFX I  ļdeit   ldit [^ai]ļdeit  is:2dttp
SFX I  ļdeit   ldūt [^ai]ļdeit  is:0xtta
SFX I  eit  u   [iou]deit  is:1vtt0    #     meideit, svaideit, skraideit, saudeit,ruodeit
SFX I  eit  i   [iou]deit  is:2vtt0
SFX I  eit  a   [iou]deit  is:3xtt0
SFX I  eit  om  [iou]deit  is:1dtt0
SFX I  eit  ot  [iou]deit  is:2dtt0
SFX I  eit  it  [iou]deit  is:2dttp
SFX I  eit  ūt  [iou]deit  is:0xtta
SFX I  eit  u   [^as][nt]eit  is:1vtt0  #    maineit - mainu, syuteit, skaiteit; moža s i padaudzi i juodola 2
SFX I  eit  i   [^as][nt]eit  is:2vtt0
SFX I  eit  a   [^as][nt]eit  is:3xtt0
SFX I  eit  om  [^as][nt]eit  is:1dtt0
SFX I  eit  ot  [^as][nt]eit  is:2dtt0
SFX I  eit  it  [^as][nt]eit  is:2dttp
SFX I  eit  ūt  [^as][nt]eit  is:0xtta
SFX I  aneit  onu   aneit  is:1vtt0  #    ganeit - gonu
SFX I  aneit  oni   aneit  is:2vtt0
SFX I  aneit  ona   aneit  is:3xtt0
SFX I  aneit  onom  aneit  is:1dtt0
SFX I  aneit  onot  aneit  is:2dtt0
SFX I  aneit  onit  aneit  is:2dttp
SFX I  aneit  onūt  aneit  is:0xtta
SFX I  aleit  olu   aleit  is:1vtt0  #    daleit - dolu
SFX I  aleit  oli   aleit  is:2vtt0
SFX I  aleit  ola   aleit  is:3xtt0
SFX I  aleit  olom  aleit  is:1dtt0
SFX I  aleit  olot  aleit  is:2dtt0
SFX I  aleit  olit  aleit  is:2dttp
SFX I  aleit  olūt  aleit  is:0xtta
SFX I  areit  oru   areit  is:1vtt0  #    dareit - doru
SFX I  areit  ori   areit  is:2vtt0
SFX I  areit  ora   areit  is:3xtt0
SFX I  areit  orom  areit  is:1dtt0
SFX I  areit  orot  areit  is:2dtt0
SFX I  areit  orit  areit  is:2dttp
SFX I  areit  orūt  areit  is:0xtta
SFX I  ateit  otu   ateit  is:1vtt0  #    krateit - krotu
SFX I  ateit  oti   ateit  is:2vtt0
SFX I  ateit  ota   ateit  is:3xtt0
SFX I  ateit  otom  ateit  is:1dtt0
SFX I  ateit  otot  ateit  is:2dtt0
